臺灣新北地方法院刑事裁定
111年度聲字第381號
聲  請  人  臺灣新北地方檢察署檢察官
受  刑  人  王義彰



上列聲請人因受刑人數罪併罰有二裁判以上，聲請定其應執行刑
（111年度執聲字第227號），本院裁定如下：
    主  文
甲○○所犯如附表所示之罪，所處如附表所示之刑，應執行有期
徒刑玖年。
    理  由
一、聲請意旨略以：受刑人甲○○因犯詐欺等案件，先後經判決確
    定如附表，應依刑法第53條、第51條第5款，定其應執行之
    刑，爰依刑事訴訟法第477條第1項聲請裁定等語。
二、按數罪併罰，有二裁判以上者，依刑法第51條規定，定其應
    執行刑，刑法第53條定有明文。又數罪併罰，宣告多數有期
    徒刑者，於各刑中之最長期以上，各刑合併之刑期以下，定
    其刑期，但不得逾30年，刑法第51條第5款亦有明文。
三、查受刑人甲○○因犯詐欺等案件，先後經附表所示各法院判處
    如附表所示之刑，均經分別確定在案（詳如附表所載），有
    各該判決書及臺灣高等法院被告前案紀錄表在卷可稽。茲聲
    請人以本院為上開案件之最後事實審法院，聲請定其應執行
    刑，核無不合，應予准許。
四、茲審酌受刑人自民國94年起即有多件詐欺、竊盜、偽造文書
    等犯罪前科（見臺灣高等法院被告前案紀錄表），呈現其特
    殊之人格與犯罪傾向，其犯如附表所示之罪均係加入詐欺集
    團並擔任車手或指揮、居間聯絡、交付提款卡與其他車手 
    以領取被害人遭詐欺匯入人頭帳戶內之款項，及至超商收取
    內含人頭帳戶資料之包裹及收取贓款轉交其上手等工作（俗
    稱車手、收簿手、收水），而均犯三人以上共同詐欺取財罪
    ，其犯罪時間集中於民國108年7月至9月間，俱屬侵害財產
    法益之犯罪，犯罪類型、手法均相同，具高度責任非難之重
    複性，各罪之獨立性較低，與侵害不可回復性之個人法益之
    犯罪有別，法益侵害之加重效應應予遞減，行為人透過各罪
    所顯示之人格面亦無不同責任非難重複程度較高之情，刑罰
    效果自應予遞減，俾較符合比例原則、責罰相當原則、重複
    評價禁止原則等內部性界限，又受刑人所犯如附表所示之罪
    ，前經各法院定應執行刑後，總計為有期徒刑33年5月，暨
    受刑人請求從輕量定應執行刑之意見（見本院卷附定應執行
    刑案件陳述意見查詢表），本院綜合上開各項情狀予以整體
    評價受刑人應受矯治之程度，並兼衡責罰相當與刑罰經濟之
    原則，爰依刑事訴訟法第477條第1項，刑法第53條、第51條
    第5款，裁定如主文。
中　　華　　民　　國　　111 　年　　5 　　月　 12 　　日
                  刑事第六庭    法　官  樊季康 
上列正本證明與原本無異。
如不服本裁定，應於裁定送達後五日內敘明抗告理由，向本院提
出抗告狀。
                                書記官　黃莉涵
中　　華　　民　　國　　111 　年　　5 　　月　 12 　　日

受刑人甲○○定應執行刑案件一覽表     編號  1 2 3 罪名  詐欺 詐欺 詐欺 宣告刑  有期徒刑1年7月 有期徒刑1年6月 有期徒刑1年10月   編號1-3應執行有期徒刑2年4月   犯罪日期  108/09/11 108/09/11 108/09/11 偵查(自訴)機關 年度案號  嘉義地檢108年度偵字第7481、8913號    最後事實審 法院 嘉義地院    案號 108年度金訴字第162號    判決日期 109/02/18    確定 判決 法院 嘉義地院    案號 108年度金訴字第162號    判決 確定日期 109/04/29   是否為得易科罰金之案件  否   備註  南高分檢109年度執字第12號 （109金上訴399號於109/04/29撤回上訴）（嘉義地檢109執他392號）   

受刑人甲○○定應執行刑案件一覽表     編號  4 5 6 罪名  詐欺 詐欺 詐欺 宣告刑  有期徒刑1年10月 有期徒刑1年9月（2次） 有期徒刑1年8月   編號4-8應執行有期徒刑2年10月   犯罪日期  108/08/12 108/08/14 108/08/14 108/08/14 偵查(自訴)機關 年度案號  嘉義地檢109年偵字第841、921、1348號    最後事實審 法院 嘉義地院    案號 109年金訴字第35號    判決日期 109/06/30    確定 判決 法院 嘉義地院    案號 109年金訴字第35號    判決 確定日期 109/08/03   是否為得易科罰金之案件  否   備註  嘉義地檢109年執字第2803號   

受刑人甲○○定應執行刑案件一覽表     編號  7 8 9 罪名  詐欺 詐欺 詐欺 宣告刑  有期徒刑1年7月 有期徒刑1年6月（2次） 有期徒刑1年2月（10次）   編號4-8應執行有期徒刑2年10月  應執行有期徒刑2年 犯罪日期  108/09/04 108/09/04 108/09/04 108/09/06-108/09/07 偵查(自訴)機關 年度案號  嘉義地檢109年偵字第841、921、1348號  臺南地檢109年偵字第4851號  最後事實審 法院 嘉義地院  臺南地院  案號 109年金訴字第35號  109年金訴字第82號  判決日期 109/06/30  109/07/31  確定 判決 法院 嘉義地院  臺南地院  案號 109年金訴字第35號  109年金訴字第82號  判決 確定日期 109/08/03  109/09/10 是否為得易科罰金之案件  否  否 備註  嘉義地檢109年執字第2803號  臺南地檢109年執字第7499號 

受刑人甲○○定應執行刑案件一覽表     編號  10 11 12 罪名  詐欺 詐欺 詐欺 宣告刑  有期徒刑1年4月 有期徒刑1年4月 有期徒刑1年2月（6次）    編號11-14應執行有期徒刑2年6月  犯罪日期  108/09/03 108/07/30  108/07/30（4次） 108/08/30 108/09/03 偵查(自訴)機關 年度案號  新竹地檢109年偵字第1009號 臺中地檢109年偵字第13338號、109年少連偵字第151號   最後事實審 法院 新竹地院 臺中地院   案　　號 109年訴字第375號 109年金訴字第315號   判決日期 109/08/27 109/10/22   確定 判決 法院 新竹地院 臺中地院   案號 109年訴字第375號 109年金訴字第315號   判決 確定日期 109/09/25 109/11/24  是否為得易科罰金之案件  否 否  備註  新竹地檢109年執5282號 臺中地檢109年執字第17890號  

受刑人甲○○定應執行刑案件一覽表      編號  13 14 15  罪名  詐欺 詐欺 詐欺  宣告刑  有期徒刑1年3月 有期徒刑1年6月 有期徒刑1年8月（2次）    編號11-14應執行有期徒刑2年6月   編號15-18應執行2年11月 犯罪日期  108/07/30 108/09/02-108/09/03 108/08/02（2次）  偵查(自訴)機關 年度案號  臺中地檢109年偵字第13338號、109年少連偵字第151號   同編號16-18  最後事實審 法　　院 臺中地院   雲林地院  案　　號 109年金訴字第315號   108年訴字第873號、109年訴字第134、222號  判決日期 109/10/22   109/09/30  確定 判決 法院 臺中地院   雲林地院  案號 109年金訴字第315號   108年訴字第873號、109年訴字第134、222號  判　　決 確定日期 109/11/24   109/11/11 是否為得易科 罰金之案件  否   否 備註  臺中地檢109年執字第17890號   雲林地檢110年執字第76號 受刑人甲○○定應執行刑案件一覽表      編號  16 17 18  罪名  詐欺 詐欺 詐欺  宣告刑  有期徒刑1年7月 有期徒刑1年9月 有期徒刑1年6月（2次）    編號15-18應執行2年11月    犯罪日期  108/08/02 108/08/02 108/08/01 108/08/02  偵查(自訴)機關 年度案號  雲林地檢108年偵字第6523號、109年偵字第446、448、1004、1222、446號、南投地檢108年偵字第4374號     最後事實審 法　　院 雲林地院     案　　號 108年訴字第873號、109年訴字第134、222號     判決日期 109/09/30     確定 判決 法院 雲林地院     案號 108年訴字第873號、109年訴字第134、222號     判　　決 確定日期 109/11/11    是否為得易科 罰金之案件  否    備註  雲林地檢110年執字第76號          

受刑人甲○○定應執行刑案件一覽表     編號  19 20 21 罪名  詐欺 詐欺 詐欺 宣告刑  有期徒刑1年5月（3次） 有期徒刑1年3月 有期徒刑1年6月   編號19-21應執行有期徒刑2年   犯罪日期  108/07/31（2次） 108/08/02 108/07/31 108/08/01 偵查(自訴)機關 年度案號  彰化地檢108年偵字第10285號    最後事實審 法院 臺中高分院    案號 109年金上訴字第2422號    判決日期 109/11/24    確定 判決 法院 臺中高分院    案號 109年金上訴字第2422號    判決 確定日期 109/12/29   是否為得易科罰金之案件  否   備註  彰化地檢110年執字第593號   

受刑人甲○○定應執行刑案件一覽表     編號  22 23 24 罪名  詐欺 詐欺 詐欺 宣告刑  有期徒刑1年2月 有期徒刑1年6月（16次） 有期徒刑1年4月（15次）    應執行2年9月 編號24-28應執行3年6月 犯罪日期  108/08/17 108/09/09-108/09/11 108/07/24-108/07/27 偵查(自訴)機關 年度案號  南投地檢108年偵字第4169、4404、5458號 嘉義地檢109年偵字第4363號 同編號25-27  最後事實審 法院 南投地院 嘉義地院 臺中高分院  案　　號 109年審訴字第293號 110年金訴字第11號 109年金上訴2502號  判決日期 109/11/24 110/02/23 109/12/08  確定 判決 法院 南投地院 嘉義地院 臺中高分院  案號 109年審訴字第293號 110年金訴字第11號 109年金上訴2502號  判決 確定日期 109/12/23 110/04/06 110/01/12 是否為得易科罰金之案件  否 否 否 備註  南投地檢110年執字第381號 嘉義地檢110年執字第1186號 彰化地檢110年執字第969號 

受刑人甲○○定應執行刑案件一覽表     編號  25 26 27 罪名  詐欺 詐欺 詐欺 宣告刑  有期徒刑1年8月 有期徒刑1年5月 有期徒刑1年6月   編號24-28應執行3年6月   犯罪日期  108/07/24 108/07/27 108/07/27 偵查(自訴)機關 年度案號  彰化地檢108年偵字第8165、8396、8721、10109、10503號、臺南地檢108年偵字第19957號    最後事實審 法院 臺中高分院    案號 109年金上訴2502號    判決日期 109/12/08    確定 判決 法院 臺中高分院    案號 109年金上訴2502號    判決 確定日期 110/01/12   是否為得易科罰金之案件  否   備註  彰化地檢110年執字第969號   受刑人甲○○應執行刑案件一覽表     編號  28 29 30 罪名  詐欺 詐欺 詐欺 宣告刑  有期徒刑1年2月 （2次） 有期徒刑1年4月（4次） 有期徒刑1年2月 （13次）   編號24-28應執行3年6月 編號29-37應執行4年6月  犯罪日期  108/08/03（2次） 108/07/28-108/08/23 108/07/28-108/08/26 偵查(自訴)機關 年度案號  同編號25-27 南投地檢108年偵字第4037、4339、4374、4527、5017、5018、5123、5272、5303、5687號109年偵第849、1208號   最後事實審 法院 臺中高分院 臺中高分院   案　　號 109年金上訴字第2502號 110年金上訴字第120號   判決日期 109/12/08 110/04/06   確定 判決 法院 臺中高分院 臺中高分院   案號 109年金上訴2502號 110年金上訴字第120號   判決 確定日期 110/01/12 110/05/06  是否為得易科罰金之案件  否 否  備註  彰化地檢110年執字第969號 南投地檢110年執字第930號  受刑人甲○○定應執行刑案件一覽表     編號  31 32 33 罪名  詐欺 詐欺 詐欺 宣告刑  有期徒刑1年3月（11次） 有期徒刑1年5月 （11次） 有期徒刑1年6月 （2次）   編號29-37應執行4年6月   犯罪日期  108/07/28-108/08/27 108/08/03-108/08/26 108/08/26 108/08/27 偵查(自訴)機關 年度案號  南投地檢108年偵字第4037、4339、4374、4527、5017、5018、5123、5272、5303、5687號109年偵第849、1208號    最後事實審 法院 臺中高分院    案　　號 110年金上訴字第120號    判決日期 110/04/06    確定 判決 法院 臺中高分院    案號 110年金上訴字第120號    判決 確定日期 110/05/06   是否為得易科罰金之案件  否   備註  南投地檢110年執字第930號   受刑人甲○○定應執行刑案件一覽表     編號  34 35 36 罪名  洗錢防制法 洗錢防制法 洗錢防制法 宣告刑  有期徒刑8月 （4次） 有期徒刑7月 有期徒刑10月   編號29-37應執行4年6月   犯罪日期  108/08/26（2次） 108/08/24 108/08/17 108/08/27 108/08/16 偵查(自訴)機關 年度案號  南投地檢108年偵字第4037、4339、4374、4527、5017、5018、5123、5272、5303、5687號109年偵第849、1208號    最後事實審 法院 臺中高分院    案　　號 110年金上訴字第120號    判決日期 110/04/06    確定 判決 法院 臺中高分院    案號 110年金上訴字第120號    判決 確定日期 110/05/06   是否為得易科罰金之案件  否   備註  南投地檢110年執字第930號   

受刑人甲○○定應執行刑案件一覽表     編號  37 38 39 罪名  洗錢防制法 詐欺 詐欺 宣告刑  有期徒刑9月 有期徒刑1年3月（4次） 有期徒刑1年7月   編號29-37應執行4年6月 編號38、39應執行2年6月  犯罪日期  108/08/16 均108/07/31 108/08/01 偵查(自訴)機關 年度案號  同編號29-36 彰化地檢108年偵字第10506號   最後事實審 法院 臺中高分院 彰化地院   案　　號 110年金上訴字第120號 110年訴字第85號   判決日期 110/04/06 110/04/06   確定 判決 法院 臺中高分院 彰化地院   案號 110年金上訴字第120號 110年訴字第85號   判決 確定日期 110/05/06 110/05/12  是否為得易科罰金之案件  否 否  備註  南投地檢110年執字第930號 彰化地檢110年執字第2469號  

受刑人甲○○定應執行刑案件一覽表     編號  40 41 42 罪名  詐欺 詐欺 詐欺 宣告刑  有期徒刑1年3月（4次） 有期徒刑1年5月 有期徒刑1年1月   編號40、41應執行2年   犯罪日期  均108/09/03 108/09/03 108/08/14 偵查(自訴)機關 年度案號  新竹地檢109年偵字第11536、雲林地檢109年偵字第6819號  新北地檢109年偵字第37178號  最後事實審 法院 新竹地院  新北地院  案　　號 109年金訴字第177號  110年金訴字第77號  判決日期 110/05/14  110/10/14  確定 判決 法院 新竹地院  新北地院  案號 109年金訴字第177號  110年金訴字第77號  判決 確定日期 110/06/28  110/11/17 是否為得易科罰金之案件  否  否 備註  新竹地檢110年執字第3031號  新北地檢111年執字第147號